---
title: "Linie lotnicze Projekt 2022"
author: "Paweł Biełko"
date: "25 04 2022"
output: pdf_document
---
```{r,echo=FALSE, warning = FALSE, message = FALSE}
library(odbc)

con <- dbConnect(drv = odbc(),
                 Driver = "ODBC Driver 17 for SQL Server",
                 Server   = "mssql-2017.labs.wmi.amu.edu.pl",
                 Database = "dbad_flights",
                 UID      = "dbad_s473601",
                 PWD      = "KYCLOigm8R",
                 Port     = 1433)
```

```{r setup, include=FALSE}
knitr::opts_chunk$set(echo = TRUE)
```

\begin{center}
Projekt nr 2 - Bazy danych - Linie lotnicze  
\end{center}
\begin{center}
Projekt przedstawiający polecenia wraz z wygenerowanymi tabelami z analizy bazy danych dotyczących opóźnień połączeń lotniczych w USA w lipcu 2017 r.
\end{center}

***

Zadanie 1   
\begin{center}Jakie było średnie opóźnienie przylotu?\end{center}  
```{sql connection=con}
SELECT AVG(arr_delay_new) AS 'avg_delay' 
FROM dbo.Flight_delays
WHERE arr_delay_new IS NOT NULL;
```  

Zadanie 2  
\begin{center}Jakie było maksymalne opóźnienie przylotu?\end{center} 
```{sql connection=con}
SELECT MAX(arr_delay_new) AS 'max_delay' 
FROM dbo.Flight_delays
WHERE arr_delay_new IS NOT NULL
``` 

Zadanie 3  
\begin{center}Który lot miał największe opóźnienie przylotu?\end{center} 
```{sql connection=con}
SELECT  carrier,
origin_city_name,
dest_city_name,
fl_date,
arr_delay_new
FROM dbo.Flight_delays
WHERE arr_delay_new >= ALL(SELECT arr_delay_new 
                           FROM dbo.Flight_delays
                           WHERE arr_delay_new IS NOT NULL)
```  

Zadanie 4   
\begin{center}Które dni tygodnia są najgorsze do podróżowania?\end{center} 
```{sql connection=con}
SELECT CASE WHEN day_of_week = 1 THEN 'Monday'
			WHEN day_of_week = 2 THEN 'Tuesday'
			WHEN day_of_week = 3 THEN 'Wednesday'
			WHEN day_of_week = 4 THEN 'Thursday'
			WHEN day_of_week = 5 THEN 'Friday'
			WHEN day_of_week = 6 THEN 'Saturday'
			WHEN day_of_week = 7 THEN 'Sunday'
			END AS 'weekday_name',
		AVG(arr_delay_new) AS 'avg_delay'
FROM dbo.Flight_delays
GROUP BY day_of_week
ORDER BY AVG(arr_delay_new) DESC;
```  

Zadanie 5   
\begin{center}Które linie lotnicze latające z San Francisco (SFO) mają najmniejsze opóźnienia przylotu?\end{center} 
```{sql connection=con}
SELECT  airline_name,AVG(arr_delay_new) AS avg_delay
FROM Flight_delays f JOIN Airlines a ON f.airline_id = a.airline_id
WHERE airline_name IN
(SELECT a.airline_name
FROM Flight_delays f JOIN Airlines a ON f.airline_id = a.airline_id
WHERE f.origin = 'SFO')
GROUP BY airline_name
ORDER BY AVG(arr_delay_new) DESC
```  

Zadanie 6    
\begin{center}Jaka część linii lotniczych ma regularne opóźnienia, tj. jej lot ma średnio co najmniej 10 min. opóźnienia?\end{center}
```{sql connection=con}
select(SELECT count(*)
from(select count(*) AS 'delay' 
FROM dbo.Flight_delays
group by airline_id
having avg(arr_delay_new)>10) as A)*1.0/(SELECT count(*)
from(select count(*) AS 'delay' 
FROM dbo.Flight_delays
group by airline_id) as B) as late_proportion
```  

Zadanie 7    
\begin{center}Jak opóźnienia wylotów wpływają na opóźnienia przylotów?\end{center}
```{sql connection=con}
Select(((select count(*) 
from Flight_delays )*
(select sum(isnull(arr_delay_new,0)*
isnull(dep_delay_new,0)) 
from Flight_delays))-
((select sum(isnull(dep_delay_new,0)) 
from Flight_delays)*
(select sum(isnull(arr_delay_new,0)) 
from Flight_delays)))/
((sqrt((select count(*) 
from Flight_delays )*
(select sum(isnull(dep_delay_new,0)*
isnull(dep_delay_new,0)) 
from Flight_delays)-
(select sum(isnull(dep_delay_new,0)) 
from Flight_delays)*
(select sum(isnull(dep_delay_new,0)) 
from Flight_delays)))*
(sqrt(((select count(*) 
from Flight_delays )*
(select sum(isnull(arr_delay_new,0)*
isnull(arr_delay_new,0)) 
from Flight_delays))-
((select sum(isnull(arr_delay_new,0)) 
from Flight_delays)*
(select sum(isnull(arr_delay_new,0)) 
from Flight_delays))))) as 'Pearsons r'
``` 

Zadanie 8   
\begin{center}Która linia lotnicza miała największy wzrost (różnica) średniego opóźnienia przylotów w ostatnim tygodniu miesiąca, tj. między 1-23 a 24-31 lipca?\end{center}
```{sql connection=con}
SELECT TOP 1 A.airline_name,(avg_delay_1-avg_delay_2) AS [delay_increase]
FROM Airlines A
JOIN (SELECT airline_id, AVG(arr_delay_new) AS [avg_delay_2]
FROM Flight_delays
WHERE month=7 AND (day_of_month BETWEEN 1 AND 23)
GROUP BY airline_id) F
ON F.airline_id=A.airline_id
JOIN (SELECT airline_id, AVG(arr_delay_new) AS [avg_delay_1]
FROM Flight_delays
WHERE month=7 AND (day_of_month BETWEEN 24 AND 31)
GROUP BY airline_id) P
ON P.airline_id=A.airline_id
ORDER BY delay_increase DESC
```  

Zadanie 9    
\begin{center}Które linie lotnicze latają zarówno na trasie SFO → PDX (Portland), jak i SFO → EUG (Eugene)?\end{center}
```{sql connection=con}
select P.airline_name from Flight_delays F 
join Airlines P on P.airline_id=F.airline_id
where origin='SFO' and dest='PDX'
INTERSECT
select P.airline_name from Flight_delays F 
join Airlines P on P.airline_id=F.airline_id
where origin='SFO' and dest='EUG'
```  

Zadanie 10   
\begin{center}Jak najszybciej dostać się z Chicago do Stanfordu, zakładając wylot po 14:00 czasu lokalnego?\end{center}
```{sql connection=con}
select origin,dest,avg(arr_delay_new*1.0000000000)as avg_delay
from Flight_delays
where crs_dep_time>1400 
and (origin='ORD' or origin='MDW')
and (dest='SFO' or dest='OAK' or dest='SJC')
group by origin, dest
order by avg_delay DESC
```  